【裁判字號】    99,審易,644
【裁判日期】    990312
【裁判案由】    竊盜等
【裁判全文】
臺灣高雄地方法院刑事判決             99年度審易字第644號
公  訴  人  臺灣高雄地方法院檢察署檢察官
被      告  甲○○（已歿）
上列被告因竊盜等案件，經檢察官提起公訴（99年度速偵字第10
號），本院判決如下：
    主  文
本件公訴不受理。
    理  由
一、公訴意旨如起訴書所載（詳附件）。
二、按起訴之程序違背規定者，應諭知不受理之判決，並得不經
    言詞辯論為之，刑事訴訟法第303 條第1 款、第307 條分別
    定有明文。而刑事訴訟係對於特定被告之特定犯罪事實所進
    行之程序，被告在刑事訴訟上具有為訴訟主體及訴訟客體之
    地位，不僅是刑事訴訟之當事人，更為訴訟程序之對象。如
    於檢察官偵查中，被告死亡，依刑事訴訟法第252 條第6 款
    之規定，檢察官應為不起訴之處分，以終結其偵查程序。如
    於法院審理中，被告死亡者，法院始依刑事訴訟法第303 條
    第5 款之規定為不受理之判決，以終結其訴訟關係。惟於檢
    察官起訴繫屬法院前，被告已死亡，而檢察官未依上述規定
    為不起訴處分，仍向該管法院起訴者，因檢察官提出起訴書
    於管轄法院產生訴訟繫屬時，該被告早已死亡，訴訟主體業
    已失其存在，訴訟程序之效力並不發生，其起訴程序違背規
    定至明。
三、經查，本件檢察官係於民國99年1 月19日偵查終結，並以被
    告甲○○涉犯前開罪嫌提起公訴，嗣於99年2 月4 日繫屬於
    本院等情，有起訴書、臺灣高雄地方法院檢察署移送函及本
    院收案戳章在卷可按。然被告於檢察官起訴繫屬本院前之99
    年1 月20日業已死亡乙節，有其個人基本資料查詢結果附卷
    可稽，是被告於本件起訴繫屬本院前既已死亡，揆諸上開說
    明，本件之起訴程序自屬違背規定，爰不經言詞辯論，逕為
    諭知不受理之判決。
據上論結，應依刑事訴訟法第303 條第1 款、第307 條，判決如
主文。
中    華    民    國    99    年    3     月    12    日
                刑事第十庭  法  官      呂明燕
以上正本證明與原本無異。
如不服本判決應於收受送達後10日內向本院提出上訴書狀，並應
敘述具體理由；如未敘述上訴理由者，應於上訴期間屆滿後20日
內向本院補提理由書（均須按他造當事人之人數附繕本）「切勿
逕送上級法院」。
中    華    民    國    99    年    3     月    12    日
                            書記官      張琇晴
附件
臺灣高雄地方法院檢察署檢察官起訴書
                                      99年度速偵字第10號
    被    告  甲○○  男  37歲（民國○○年○月○○日生）
                      住高雄縣岡山鎮○○○路166之2號10樓
                      國民身分證統一編號：Ｚ000000000號
上列被告因竊盜等案件，業經偵查終結，認應提起公訴，茲將犯
罪事實及證據並所犯法條分敘如下：
        犯罪事實
一、甲○○意圖為自己不法之所有，於民國99年1月4日晚上11時
    40分許，在位於高雄縣岡山鎮○○路1-19號「高企冷氣行」
    後方，以自備客觀上足供兇器之用之美工刀1支、剪線箝1支
    、螺絲起子1支，竊取乙○○放置在該處、口徑8平方釐米之
    電纜線26條（每條長25公分，價值新臺幣360元）。得手後
    ，將上開電纜線放置在腳踏車菜籃內離去；於翌日（1月5日
    ）凌晨0時30分許，其騎乘上開腳踏車，行經高雄縣岡山鎮
    ○○路147巷旁空地時，見該空地上有一只麻布袋內有電纜
    線（口徑14平方釐米，每條長45公分，共444條，約30公斤
    ），竟另基於意圖為自己不法所有之犯意，將該電纜線侵占
    入己。嗣於99年1月5日凌晨1時30分許，騎乘上開腳踏車，
    行經高雄縣岡山鎮○○○街30巷28弄1號前，因形跡可疑遭
    警攔檢，始查獲上情，並扣得美工刀1支、剪線箝1支、螺絲
    起子1支、棉紗手套1付及電纜線2批。
二、案經高雄縣政府警察局岡山分局報告偵辦。
        證據並所犯法條
一、證據清單與待證事實
┌──┬────────────┬────────────┐
│編號│證    據    名    稱    │待    證    事    實    │
├──┼────────────┼────────────┤
│1   │被告甲○○於警詢及偵訊時│上開全部犯罪事實。      │
│    │之自白                  │                        │
├──┼────────────┼────────────┤
│2   │證人乙○○於警詢之證述  │被告所竊取之口徑8平方釐 │
│    │                        │米電纜線26條，確實係其公│
│    │                        │司所有之事實。          │
├──┼────────────┼────────────┤
│3   │高雄縣政府警察局岡山分局│被告竊取乙○○所有之口徑│
│    │贓物認領申請單1紙       │8平方釐米電纜線26條之事 │
│    │                        │實。                    │
├──┼────────────┼────────────┤
│4   │扣案美工刀1支、剪線箝1支│被告以自備之扣案工具竊盜│
│    │、螺絲起子1支、棉紗手套1│之事實。                │
│    │付                      │                        │
├──┼────────────┼────────────┤
│5   │扣案口徑14平方釐米電纜線│被告侵占遺失物之事實。  │
│    │444條（每條長45公分，約 │                        │
│    │30公斤）                │                        │
└──┴────────────┴────────────┘
二、核被告甲○○所為，係犯刑法第321條第1項第3款攜帶兇器
    加重竊盜罪嫌、同法第337條侵占遺失物罪嫌。其所犯上開2
    罪嫌，行為互殊、犯意各別，請分論併罰。扣案如犯罪事實
    欄所載之物，為被告所有，且係供犯罪所用之物，業據被告
    供承在卷，請依刑法第38條第1項第2款宣告沒收。
三、依刑事訴訟法第251條第1項提起公訴。
    此  致
臺灣高雄地方法院
中    華    民    國    99    年     1    月    19    日
                              檢  察  官  丙 ○ ○
上正本證明與原本無異
中    華    民    國    99    年    1     月    29    日
                              書  記  官
附錄論罪科刑法條
中華民國刑法第321條
（加重竊盜罪）
犯竊盜罪而有左列情形之一者，處6月以上、5年以下有期徒刑：
一、於夜間侵入住宅或有人居住之建築物、船艦或隱匿其內而犯
    之者。
二、毀越門扇、牆垣或其他安全設備而犯之者。
三、攜帶兇器而犯之者。
四、結夥三人以上而犯之者。
五、乘火災、水災或其他災害之際而犯之者。
六、在車站或埠頭而犯之者。
前項之未遂犯罰之。
中華民國刑法第337條
（侵占遺失物罪）
意圖為自己或第三人不法之所有，而侵占遺失物、漂流物或其他
離本人所持有之物者，處 5 百元以下罰金。

司法院資訊處製作；財團法人民間司法改革基金會備份。
